臺灣高等法院刑事判決　　　　　　　　96年度上重訴字第35號
上　訴　人
即　被　告　地○○
選任辯護人　馬在勤　律師
上列上訴人因詐欺等案件，不服台灣板橋地方法院95年度重訴字
第63號，中華民國96年1月23日第一審判決（起訴案號：台灣板
橋地方法院檢察署95年度偵緝字第421號），提起上訴，本院判
決如下：
    主  文
原判決撤銷。
地○○共同常業詐欺，處有期徒刑壹年拾月。
如附表二至四所示之物品均沒收。
    事  實
一、地○○（綽號寶哥或小寶）與李朝裕（已成年，綽號阿水或
    水哥）、萬繼聖（已成年，綽號阿良或良哥；李朝裕、萬繼
    聖業經本院以九十五年度上重訴字第二三號刑事判決分別處
    有期徒刑三年二月及三年在案）、吳賢鋒（已成年，綽號阿
    漢、漢仔）、彭文洸（已成年）、李宏傑（已成年）（吳賢
    鋒、彭文洸、李宏傑業經原審以九十二年度簡字第四０五八
    號刑事簡易判決分別判處彭文洸、李宏傑有期徒刑一年、緩
    刑五年；吳賢鋒有期徒刑一年二月，緩刑五年確定）、吳璟
    淇（已成年，綽號小雯）、蔡玉屏（已成年，綽號小玉）、
    蔡惠禎（已成年，綽號小魚）、巫瑋琦（已成年，起訴書誤
    載為巫瑋琪，茲予更正，綽號小艾）、呂佩珍（已成年，綽
    號小秋）、呂俊德（已成年，綽號小傑）、張佳文（已成年
    ，綽號阿文）（吳璟淇、蔡玉屏、蔡惠禎、巫瑋琦、呂佩珍
    、呂俊德、張佳文業經本院以上開九十五年度上重訴字第二
    三號刑事判決分別判處吳璟淇一年八月，緩刑四年，蔡惠禎
    、呂俊德、呂佩珍、蔡玉屏、張佳文、巫瑋琦各一年六月，
    各緩刑三年在案）、吳曉青（已成年，即吳璟淇之姊，綽號
    米姐或稱米奇）及真實姓名年籍資料不詳綽號阿貴、阿順、
    小玲、MICKEY、姊夫（臺語）、阿杰、阿興、阿成、阿軍、
    阿文、小秋、阿耀、阿俊、豬頭、小隻（臺語）及其他多名
    姓名年籍不詳之成年男女，共同意圖為自己不法所有，並基
    於常業詐欺之犯意聯絡，由地○○（自九十一年間起）、李
    朝裕（自九十年間起）、巫瑋琦（自九十年七月間起）、呂
    佩珍（自九十年十月間起）、萬繼聖（自九十一年二月間起
    ）、蔡玉屏（自九十一年間起）、張佳文（自九十一年五月
    間起）、吳璟淇（自九十一年中起）、呂俊德（自九十一年
    八月間起）、蔡惠禎（自九十一年十月間起）陸續加入「刮
    刮樂」詐騙集團，佯以如附表一所示英皇科技資訊有限公司
    等二十五家公司名義，利用蒐得之姓名、地址等資料，寄發
    如附表一所示詐騙文宣，向收件人詐騙已中獎，使收件人誤
    信廣告內容，以為中獎。吳璟淇、蔡玉屏、蔡惠禎、巫瑋琦
    、呂佩珍、呂俊德、張佳文則受吳曉青之召募，以月薪新台
    幣（下同）三萬元至五萬元不等之代價，受僱至中國大陸（
    月薪由犯罪集團逕匯入成員在台灣及中國大陸之銀行帳戶內
    ），並於詐騙集團承租之中國大陸廈門市何厝、黃厝等地區
    公寓內，接聽受騙者電話，並佯裝各類身分，使如附表一所
    示之人陷於錯誤而匯款（匯款之日期、金額、帳戶均詳如附
    表一所示）。地○○並負責資金調度、募集成員及詐騙文宣
    品、網頁之印製等事宜，李朝裕則負責詐騙文宣印製、我國
    籍成員在中國大陸之接機、工作分配等工作，並與萬繼聖、
    吳璟淇、吳賢峰（亦負責詐騙文宣之印裝）等負責詐騙集團
    資金之調度等事項。地○○與李朝裕、萬繼聖、蔡惠禎、呂
    俊德、呂佩珍、蔡玉屏、吳璟淇、張佳文、巫瑋琦等並均恃
    以維生，資為常業。
二、地○○與李朝裕、萬繼聖及吳賢鋒，為取得裝訂寄發詐騙信
    件之處所及避免警方查緝，竟共同基於行使偽造私文書之犯
    意聯絡，推由吳賢鋒於九十二年三月間委由不知情之不詳刻
    印店偽刻「梁谷信」印章一枚，再冒用「梁谷信」名義與李
    森雄簽訂房屋租賃契約書，於房屋租賃契約書中偽造「梁谷
    信」之署押與印文（詳如附表三所示），並將偽造完成之房
    屋租賃契約書交付李森雄，予以行使，向李森雄承租坐落桃
    園縣桃園市○○○路二十三巷五號三樓房屋，足以生損害於
    梁谷信及李森雄，旋即提供該屋由彭文洸、吳賢鋒、李宏傑
    、吳璟淇及其他姓名年籍不詳成員藏匿並在該處裝訂詐騙文
    宣。嗣先後於（一）九十二年三月十三日下午五時許，經警
    在臺北縣板橋市○○路十六號站前郵局前查獲準備寄送前述
    詐騙信函之彭文洸，並扣得如附表二、三所示之物品，並循
    線查獲吳賢鋒、李宏傑。（二）九十二年七月二十日中午十
    二時許，在桃園縣桃園市○○路四八五號查獲李朝裕，由李
    朝裕帶同警方至臺中市○○街十一號四樓搜索，再分別於同
    日下午五時許、下午五時三十分許、晚間十時許、翌日凌晨
    三時許帶同警方至桃園縣蘆竹鄉○○○街一三六號十八樓之
    一、桃園縣桃園市○○路一一一九號十四樓之七、桃園縣桃
    園市○○路三九九號吳璟淇住處及臺中縣大雅鄉○○路○段
    二十三巷三十二號李朝裕女友楊秋香住處搜索，共計扣得如
    附表四、五所示物品。（三）九十二年九月十日下午四時許
    ，在花蓮縣光復鄉○○路六四六號查獲萬繼聖，並扣得如附
    表六所示物品。
三、案經除Ａ○○、辛○○及如附表一所示被害人訴由臺北縣政
    府警察局板橋分局報請臺灣板橋地方法院檢察署檢察官偵查
    起訴。
    理  由
壹、程序方面：
一、按被告以外之人於審判外之言詞或書面陳述，除法律有規定
  　者外，不得作為證據。又被告以外之人於審判外之陳述，雖
    不符前四條之規定，而經當事人於審判程序同意作為證據，
    法院審酌該言詞陳述或書面陳述作成時之情況，認為適當者
    ，亦得為證據。當事人、代理人或辯護人於法院調查證據時
    ，知有第一百五十九條第一項不得為證據之情形，而未於言
    詞辯論終結前聲明異議者，視為有前項之同意，刑事訴訟法
    第一百五十九條第一項、第一百五十九條之五分別定有明文
    。本件告訴人Ｉ○○、辰○○、庚○○、子○○、亥○○、
    Ｋ○○、巳○○、寅○○、Ｄ○○、癸○○、玄○○、午○
    ○、卯○○、Ｂ○○、丑○、戊○○、丙○○、申○○、Ｃ
    ○○、宙○○○、Ｌ○○、丁○○、宇○○、酉○○、天○
    ○、Ｈ○、戌○○、未○○、Ｊ○○、己○○、Ｆ○○、Ｇ
    ○○、甲○○、Ｅ○○、乙○○、壬○○、黃○○及被害人
    Ａ○○、辛○○、張遠即被害人張家鎔之父於警詢中之陳述
    、係被告以外之人於審判外之陳述，被告及其選任辯護人就
    上開警詢之陳述，未於本院言詞辯論終結前聲明異議（亦未
    表示行使交互詰問權），依上開規定，自有證據能力。
二、次按刑事訴訟法第一百五十九條第一項規定所指「被告以外
    之人」，包括共同被告、共犯、被害人、告訴（發）人等在
    內。共同被告對於其他共同被告之案件而言，為被告以外之
    第三人，本質上屬於證人，故法院就被告之案件對其他共同
    被告或與被告有共犯關係之人為調查，應依人證之調查程序
    ，傳喚該具證人適格之共同被告或共犯到場，使令具結，命
    其立於證人之地位而為陳述，並通知被告及其辯護人，使有
    行使詰問該證人之共同被告或共犯現在與先前陳述之瑕疵的
    機會，以確保其詰問權，並藉以發現實體真實。除客觀上有
    不能受詰問之情形，或被告及其辯護人放棄其詰問權者，或
    另有傳聞證據仍得例外採證之情形之外，如未踐行此一訴訟
    程序，該共同被告或共犯於審判外所為之陳述，即無容許得
    作為證據之餘地（最高法院九十五年臺上字第三四０一號判
    決要旨參照）。查被告於本院審理時捨棄彼等間對於其餘共
    犯之交互詰問權，有筆錄為憑（見本院九十六年六月六日審
    判程序筆錄），而同案共犯吳賢峰、吳璟淇、蔡玉屏、蔡惠
    禎、萬繼聖、巫瑋琦、呂佩珍、呂俊德、張佳文於偵查中之
    陳述，業經具結，有結文在卷為憑，且其等於偵查中向檢察
    官所為之陳述，並無顯不可信之情形，依刑事訴訟法第一百
    五十九條之一第二項規定，自有證據能力。
三、按偵查犯罪機關依法定程序監聽之錄音，如已踐行調查證據
    程序，非不可採為認定犯罪事實之基礎，此觀刑事訴訟法第
    一百六十五條之一第二項之規定自明（最高法院93年度臺上
    字第6510號判決意旨參照）。查本件台北縣警察局係以洗錢
    防制法案件為由，向臺灣板橋地方法院檢察署聲請自九十二
    年六月十六日上午十時起至九十二年七月十二日上午十時止
    針對電話門號0000000000、000000000
    0、0000000000、0000000000、00
    00000000、000000000000000000、0000
    000000號實施通訊監察；自九十二年七月四日上午十時起針
    對電話門號0000000000、0000000000
    、0000000000、0000000000、000
    0000000、0000000000、0000000
    000、0000000000、0000000000、
    0000000000、0000000000、0000
    000000、0000000000、00000000
    00、0000000000、0000000000、0
    000000000號實施通訊監察，有臺灣板橋地方法院
    檢察署通訊監察書（稿）影本二份在卷為憑，是該實施通訊
    監察係屬合法，則依該合法通訊監察結果所作之通訊譯文亦
    為合法，且被告於本院審理時亦同意該通訊譯文得作為證據
    ，是以該通訊監察譯文自有證據能力。
四、本件被告、選任辯護人及檢察官對於下列所述之其他證據資
    料，均不爭執其證據能力，本院審酌該等言詞供述及書面作
    成時之狀況，並無不宜作為證據情事，依刑事訴訟法第一百
    五十九條之五第二項，亦得作為證據。
貳、實體方面：
一、訊據被告坦承有參與上開詐騙集團之文宣核對及網頁設計等
    情不諱，核與告訴人Ｉ○○、辰○○、庚○○、子○○、亥
    ○○、Ｋ○○、巳○○、寅○○、Ｄ○○、癸○○、玄○○
    、午○○、卯○○、Ｂ○○、丑○、戊○○、丙○○、申○
    ○、Ｃ○○、宙○○○、Ｌ○○、丁○○、宇○○、酉○○
    、天○○、Ｈ○、戌○○、未○○、Ｊ○○、己○○、Ｆ○
    ○、Ｇ○○、甲○○、Ｅ○○、張遠即被害人張家鎔之父、
    乙○○、壬○○、黃○○及被害人Ａ○○、辛○○於警詢之
    陳述；證人即同案被告吳賢峰、吳璟淇、蔡玉屏、蔡惠禎、
    萬繼聖、巫瑋琦、呂佩珍、呂俊德、張佳文於偵訊時之證述
    ；告訴人乙○○、壬○○、黃○○於原審之證訴相符。而共
    犯李朝裕、萬繼聖、蔡惠禎、蔡玉屏、呂俊德、呂佩珍、吳
    璟淇、張佳文、巫瑋琦業經本院以九十五年度上重訴字第二
    三號刑事判決各判處李朝裕有期徒刑三年二月，萬繼聖有期
    徒刑三年，吳璟淇有期徒刑一年八月，緩刑四年，蔡惠禎、
    呂俊德、呂佩珍、蔡玉屏、張佳文及巫瑋琦各有期徒刑一年
    六月，緩刑三年；另共犯彭文洸、吳賢峰、李宏傑亦經原審
    以九十二年度簡字第四０五八號刑事簡易判決分別判處彭文
    洸、李宏傑有期徒刑一年，均緩刑五年，吳賢峰有期徒刑一
    年二月，緩刑五年在案，有上開判決書各一分在卷為憑。此
    外，復有如附表一所示被害人匯款單據、交易明細等資料、
    監聽譯文附卷及如表二至六所示之扣案物品可證，足認被告
    此部份自白與事實相符。
二、被告雖辯稱：資金調度係李朝裕負責，而成員之募集則由吳
    璟淇及吳曉青負責，伊並未參與，且關於冒用梁谷信名義與
    房東訂立租認契約部分，伊並不知情云云。惟查：證人即共
    犯吳賢鋒於偵查中證稱：「（之前在警局說你在廈門見過李
    朝裕及小寶（按即被告）是，他們都是集團內的成員，這些
    話都實在，我是在警察局看照片指認過後才知道小寶叫地○
    ○，他也叫寶哥（按即被告），我們都是受僱於他，都是他
    叫我們做一些事。（集團內的資金是何人在動用？）都是小
    寶指示的。（是誰指示你拿梁谷信偽造的印章去租房子的？
    ）是一個女生打電話叫我去跟小毛拿印章，．．．那個女生
    說是小寶叫他去刻的。也是那女生跟我說小寶叫他告訴我拿
    這個印章去租房子。」等語；證人即共犯吳璟琪於偵查中證
    稱：「我們都是聽寶哥的指揮。」等語；證人即共犯李宏傑
    於偵查中證稱：「（當初這個案子是誰雇用你的？）小寶。
    （你的工作是誰安排的？）是小寶安排的。」等語（以上均
    見九十五年度偵緝字第四二一號卷九十五年九月二十五日訊
    問筆錄），且被告於原審亦坦承所有犯罪事實（見原審卷第
    三十三頁），乃嗣於本院審理時否認資金調度、成員募集及
    偽造文書部分，要屬避重就輕之詞，不足採信。
三、綜上所述，本件事證明確，被告犯行堪以認定。
四、按刑法上所謂常業犯，祇須有賴某種犯罪為業之意思，而有
    事實上之表現為已足，不以犯罪時間之長短為標準，亦不專
　　賴該犯罪為唯一生活依憑為必要，縱令尚有其他職業、收入
  　，亦無礙成立常業犯（最高法院九十年度台上字第四一五六
    號判決意旨參照）。經查：被告參與前開詐欺集團，佯以如
    附表一所示英皇科技資訊有限公司等二十五家公司名義，利
    用蒐得之姓名、地址等資料，寄發如附表一所示詐騙文宣，
    向收件人詐騙已中獎，使收件人誤信廣告內容，以為中獎，
    並召募員工至中國大陸廈門市何厝、黃厝等地區公寓內，接
    聽受騙者電話，並佯裝各類身分，使如附表一所示之人陷於
    錯誤而匯款（匯款之日期、金額、帳戶均詳如附表一所示）
    ，規模龐大，足認被告有反覆實施以詐欺行為為目的之社會
    活動之主觀犯意及事實表徵，且係恃此詐欺所得之財物維生
    而以之為常業之意思至明，自屬常業犯。
五、按被告行為後，刑法部分條文業於九十四年一月七日修正，
    九十四年二月二日公布，九十五年七月一日施行，現行刑法
    第二條第一項規定：「行為後法律有變更者，適用行為時之
    法律。但行為後之法律有利於行為人者，適用最有利於行為
    人之法律。」，上開規定乃與刑法第一條罪刑法定主義契合
    ，而貫徹法律禁止溯及既往原則，係規範行為後法律變更所
    生新舊法律比較適用之準據法，是刑法第二條本身雖經修正
    ，但刑法第二條既屬適用法律之準據法，本身尚無比較新舊
    法之問題，應一律適用裁判時之現行刑法第二條規定以決定
    適用之刑罰法律。經查：
(一)現行刑法已刪除刑法第三百四十條常業詐欺罪之規定，現行
    刑法總則亦刪除連續犯之規定，亦即若被告以常業犯意或概
    括犯意為數個詐欺犯行，本次修正前，前者僅須論以一常業
    詐欺罪，後者僅須以一罪論並得加重其刑至二分之一。依現
    行規定則須就各個行為分論併罰。而本件被告犯有如附表所
    示之詐欺犯行，經比較新舊法，以修正前條文有利於行為人
    ，自應適用修正前條文論以常業詐欺罪。
(二)按刑法於九十四年二月二日修正，九十五年七月一日施行，
    修正後刑法第五十五條牽連犯規定已刪除，原可依裁判上一
    罪論處之牽連犯等數個犯罪行為，應予數罪併罰，此刪除雖
    非犯罪構成要件之變更，但顯已影響行為人刑罰之法律效果
    ，自屬法律變更，依新法第二條第一項規定，比較新舊法結
    果，仍應適用較有利於被告之行為時法律即舊法論以牽連犯
    （最高法院九十五年第八次刑事庭會議決議參照）。
(三)按刑法第二十八條原規定：「二人以上共同『實施』犯罪之
    行為者，皆為共同正犯。」新法修正為：「二人以上共同『
    實行』犯罪之行為者，皆為共同正犯。」將舊法之「實施」
    修正為「實行」。原「實施」之概念，包含陰謀、預備、著
    手及實行等階段之行為，修正後僅共同實行犯罪行為始成立
    共同正犯。是新法共同正犯之範圍已有限縮，排除陰謀犯、
    預備犯之共同正犯。新舊法就共同正犯之範圍既因此而有變
    動，自屬犯罪後法律有變更，而非僅屬純文字修正，應有新
    舊法比較適用之問題，惟就本件已著手實行之犯罪形態並無
    影響，經比較結果，被告行為後之法律並未有利於被告，仍
    應適用行為時之法律即舊法論處。
六、核被告所為，係犯修正前刑法第三百四十條之常業詐欺取財
    罪及刑法第二百十六條、第二百十條之行使偽造私文書罪。
    共犯吳賢峰以一行為接續在二份房屋租賃契約書中偽造「梁
    谷信」署押及印文，應分別評價為一偽造署押及一偽造印文
    行為。被告偽造印章、偽造署押、印文、偽造私文書之低度
    行為，為行使偽造私文書之高度行為所吸收，不另論罪。被
    告與李朝裕、萬繼聖、蔡惠禎、呂俊德、呂佩珍、吳璟淇、
    張佳文、巫瑋琦、吳賢峰、彭文洸、李宏傑等人間對於前開
    常業詐欺取財犯行，有犯意聯絡及行為分擔，為共同正犯。
    另被告與李朝裕、萬繼聖、吳賢峰，就上開行使偽造私文書
    犯行，有犯意聯絡及行為分擔，亦屬共同正犯。被告推由吳
    賢鋒於九十二年三月間委由不知情之不詳刻印店偽刻「梁谷
    信」之印章後，為間接正犯。被告行使偽造私文書罪，係為
    達實施詐欺取財之目的，是所犯上開常業詐欺取財、行使偽
    造私文書二罪間具有手段、目的之牽連關係，屬牽連犯，應
    依修正前刑法第五十五條後段之規定，從一重之常業詐欺取
    財罪處斷。
六、原審因予論罪科刑，固非無見。惟查：被告並無前科紀錄，
    有本院被告前案紀錄表乙份在卷為憑，因蔽於私利，致罹刑
    章，犯後坦承大部犯行，且已捐助財團法人創世社會福利基
    金會等社會公益團體，總計二十萬元，有郵政劃撥儲金存款
    收據影本附卷可稽，乃原審未及斟酌上情，逕判處被告有期
    徒刑二年四月，要屬過重，自非允洽。被告上訴意旨，指摘
    原判決量刑過重，非無理由，是以原判決既有上開可議，要
    屬無可維持，應予撤銷改判。爰審酌被告與李朝裕等共同加
    入詐欺集團，向被害人詐財，嚴重危害社會治安，惡性非輕
    ，且迄未與被害人和解賠償損害，惟念其素行尚佳，犯後態
    度良好，且已捐助財團法人創世社會福利基金會等社會公益
    團體上開款項等一切情狀，量處如主文第二項所示之刑。
七、沒收部分：
(一)按沒收物之執行完畢與沒收物之不存在，並非一事，因犯罪
    依法必須沒收之物，雖已於共犯中一人確定判決諭知沒收，
    並已執行完畢，對於其他共犯之判決，仍應宣告沒收，最高
    法院六十五年度第五次刑庭庭推總會會議決議 (二)、九十
    五年度臺上字第六三八號判決足供參照。查附表二、三所示
    之物品，雖已於共犯吳賢峰、彭文洸、李宏傑、李朝裕、萬
    繼聖、吳璟淇、蔡惠禎、呂俊德、呂佩珍、蔡玉屏、張佳文
    、巫瑋琦等詐欺等案件中諭知沒收在案，惟依前揭判例意旨
    ，仍應宣告沒收。是以如附表二所示之物品，係供本件犯罪
    所用，並為其等共犯所有，業據共犯吳賢峰供述明確，應依
    修正前刑法第三十八條第一項第二款之規定宣告沒收；如附
    表三編號一之偽造梁谷信印章乙枚及編號三之偽造房屋租賃
    契約書上偽造之梁谷信署押及印文各一枚，均應依刑法第二
    百十九條之規定宣告沒收；如附表三編號二之偽造房屋租賃
    契約書則屬共犯吳賢峰所有，供犯罪所用之物，亦應依修正
    前刑法第三十八條第一項第二款之規定宣告沒收（至附表二
    編號二偽造房屋租賃契約書上偽造之梁谷信署押及印文各一
    枚，因房屋租賃契約書業已沒收，該偽造之署押及印文，自
    毋庸另予宣告沒收，附此敘明）。
(二)如附表四編號一所示之物，係本件犯罪集團中綽號「阿貴」
    男子所有，且係供本件詐欺犯行所用等情，業據同案被告李
    朝裕供述在卷（見九十二年度偵字第一四一０一號偵查卷第
    三十二頁）；同附表其餘物品分屬共犯李朝裕、吳景淇、蔡
    玉屏所有，而其等同時擁有數量龐大之存摺、提款卡、行動
    電話，顯屬異常，佐以本件詐騙集團係購入他人帳戶、電話
    ，以隱匿行蹤，觀諸上述監聽紀錄，被監聽之共犯等亦再三
    變換電話等情，足認該等物品均係作為詐騙集團犯本件犯罪
    所用之物；至同附表編號十、十一之現金部分，係警方對同
    案共犯李朝裕進行搜索時，同案共犯吳曉青電告蔡俊吉，蔡
    俊吉即稱尚有四百萬元在被搜索處所（見蔡俊吉監聽卷第五
    頁），足認該款項係供詐騙集團資金周轉或犯罪所得之物，
    亦應分別依修正前刑法第三十八條第一項第二款、第三款規
    定宣告沒收。
(三)按將犯罪所得之物予以變易，如已非犯罪直接所得之物，即
    不得依刑法第三十八條第一項第三款規定予以沒收，最高法
    院十八年上字第一二０二號判例意旨可資參照。查如附表五
    編號五十二所示車輛實分別為被告李朝裕借用其母賴玉滿名
    義購買等情，已據李朝裕供明在卷，並經證人即李朝裕女友
    楊秋香證述明確（見原審九十二年度金重訴字第四號卷四第
    一九三頁）；如附表六編號四十所示車輛乃同案被告萬繼聖
    以犯罪所得，借用友人之妻洪嘉琳名義購買乙情，業據被告
    萬繼聖於偵查中供述明確，該車輛既非其等犯罪之直接所得
    ，揆諸前開判例意旨，乃不予宣告沒收；至如附表五、六所
    示其餘扣案物品，尚乏確切證據足資證明與被告犯行有關，
    亦不為沒收之諭知。
據上論斷，應依刑事訴訟法第三百六十九條第一項前段、第三百
六十四條、第二百九十九條第1項前段，刑法第二條第一項、第
二百十六條、第二百十條、第二百十九條，修正前刑法第二十八
條、第三百四十條、第五十五條後段、第三十八條第一項第二款
、第三款，判決如主文。
本案經檢察官陳玉珍到庭執行職務。
中　　華　　民　　國　　96　　年　　6 　　月　　20　　日
　　　　　　　　　刑事第十七庭  審判長法　官  趙功恆
　　　　　　　　　　　　　　　　　　  法　官  陳憲裕
　　　　　　　　　　　　　　　　　　  法　官  高明哲
以上正本證明與原本無異。
如不服本判決，應於收受送達後十日內向本院提出上訴書狀，其
未敘述上訴之理由者並得於提起上訴後十日內向本院補提理由書
（均須按他造當事人之人數附繕本）。
                                      書記官  梁淑時
中　　華　　民　　國　　96　　年　　6 　　月　　20　　日
附表一：被害情形
┌──┬────┬───────┬────┬────┬────┬────┬────┬────┐
│編號│被害人  │冒名信封及文宣│匯入日期│匯入款項│匯入帳戶│匯入帳戶│匯入帳戶│備註    │
│    │        │              │        │（新台幣│戶名    │局號    │帳號    │        │
│    │        │              │        │：元）　│        │        │        │        │
├──┼────┼───────┼────┼────┼────┼────┼────┼────┤
│1   │Ｉ○○　│電訊通公司（含│91.10.30│0000000 │王忠明　│0000000 │0000000 │        │
│    │        │電訊通公司中獎│　　　　│　　　　│　　　　│　　　　│　　　　│        │
│    │        │函、廣告單、領│        │        │        │        │        │        │
│    │        │獎通知、香港賽│        │        │        │        │        │        │
│    │        │馬會彩券聯合委│        │        │        │        │        │        │
│    │        │員會名冊、貴賓│        │        │        │        │        │        │
│    │        │卡、會員卡、香│        │        │        │        │        │        │
│    │        │港賽馬協會彩券│        │        │        │        │        │        │
│    │        │局會員卡、香港│        │        │        │        │        │        │
│    │        │賽馬會彩券局聯│        │        │        │        │        │        │
│    │        │合委員會簽約證│        │        │        │        │        │        │
│    │        │明書、香港彩券│        │        │        │        │        │        │
│    │        │局聯合管理委員│        │        │        │        │        │        │
│    │        │會登記費用收訖│        │        │        │        │        │        │
│    │        │憑證、支票）  │        │        │        │        │        │        │
├──┼────┼───────┼────┼────┼────┼────┼────┼────┤
│2   │Ｉ○○　│同上          │91.11.01│700000　│吳進福　│0000000 │0000000 │        │
│    │        │              │91.11.01│750000　│吳文慶　│0000000 │0000000 │        │
│    │        │              │91.11.05│0000000 │沈揚淵　│0000000 │0000000 │        │
│    │        │              │91.11.19│0000000 │姜穎超　│0000000 │0000000 │        │
├──┼────┼───────┼────┼────┼────┼────┼────┼────┤
│3   │Ｉ○○　│同上          │91.11.05│0000000 │黃士堯　│0000000 │0000000 │        │
├──┼────┼───────┼────┼────┼────┼────┼────┼────┤
│4   │辰○○　│佳普公司（含東│91.07.30│78500　 │張明宏　│0000000 │0000000 │        │
│    │　　　　│方公司廣告單、│91.10.08│75000　 │伍漢英　│0000000 │0000000 │        │
│    │　　　　│寶盛國際會計師│91.07.31│100000　│洪玉茹　│0000000 │0000000 │        │
│    │　　　　│事務所函、跨世│91.08.28│550000　│賴聖文　│0000000 │0000000 │        │
│    │        │紀超百萬大贈獎│        │        │        │        │        │        │
│    │        │廣告、刮刮卡即│        │        │        │        │        │        │
│    │        │時中遊戲、香港│        │        │        │        │        │        │
│    │        │恆生銀行支票）│        │        │        │        │        │        │
├──┼────┼───────┼────┼────┼────┼────┼────┼────┤
│5   │庚○○　│前瞻集團（含律│91.08.20│60250　 │曾海純　│0000000 │0000000 │        │
│    │　　　　│正國際律師事務│        │350000  │王忠明  │0000000 │0000000 │        │
│    │　　　　│所函、環保袋、│        │100000　│宋忠民  │0000000 │0000000 │        │
│    │　      │臺灣銀行樹林分│91.09.19│300000  │蘇聰杰　│0000000 │0000000 │        │
│    │        │行支票、中國國│        │300000　│王忠明  │0000000 │0000000 │        │
│    │        │際商業銀行東臺│        │350000  │王忠明  │0000000 │0000000 │        │
│    │        │中分行支票、香│91.09.20│150000  │詹榮芫　│0000000 │0000000 │        │
│    │        │港賽馬協會彩券│        │        │        │        │        │        │
│    │        │局聯合委員會會│        │        │        │        │        │        │
│    │        │員費用收訖憑證│        │        │        │        │        │        │
│    │        │）            │        │        │        │        │        │        │
├──┼────┼───────┼────┼────┼────┼────┼────┼────┤
│6   │子○○  │前瞻集團（含陳│91.08.21│100000　│宗忠民　│0000000 │0000000 │        │
│    │        │律正函、陳惠蘭│91.08.21│50000　 │宗忠民　│0000000 │0000000 │        │
│    │　      │函、前瞻公司認│        │        │        │        │        │        │
│    │        │購權證、環保袋│        │        │        │        │        │        │
│    │        │、香港恆生銀行│        │        │        │        │        │        │
│    │        │支票）        │        │        │        │        │        │        │
├──┼────┼───────┼────┼────┼────┼────┼────┼────┤
│7   │子○○　│同上          │91.08.14│300000　│王忠德　│0000000 │0000000 │        │
│    │　　　　│              │91.08.13│50000　 │莊明昌　│0000000 │0000000 │        │
├──┼────┼───────┼────┼────┼────┼────┼────┼────┤
│8   │亥○○　│前瞻集團（含律│91.08　 │50250　 │陳宛妮　│0000000 │0000000 │        │
│    │　      │正國際律師事務│        │        │        │        │        │        │
│    │        │所函、前瞻集團│        │        │        │        │        │        │
│    │        │認購權證、環保│        │        │        │        │        │        │
│    │        │袋、贈獎目錄）│        │        │        │        │        │        │
├──┼────┼───────┼────┼────┼────┼────┼────┼────┤
│9   │黃○○　│前瞻集團（含律│　　　  │50250　 │曾海純　│0000000 │0000000 │        │
│    │　　　　│正國際律師事務│　　　  │400000　│顏玉河　│0000000 │0000000 │        │
│    │　　　　│所、陳律正、林│　　　  │600000　│王忠明　│0000000 │0000000 │        │
│    │        │順財、陳惠蘭等│        │        │        │        │        │        │
│    │        │函、香港恆生銀│        │        │        │        │        │        │
│    │        │行支票認證書、│        │        │        │        │        │        │
│    │        │大安商業銀行東│        │        │        │        │        │        │
│    │        │高雄分行支票認│        │        │        │        │        │        │
│    │        │證書）        │        │        │        │        │        │        │
├──┼────┼───────┼────┼────┼────┼────┼────┼────┤
│10  │Ｋ○○　│除同上外，另含│91.12.27│合計金額│呂學政　│　　　　│00000000│        │
│    │　　　　│大展實業股份有│92.02.02│0000000 │　　　　│　　　　│091　　 │        │
│    │　　　　│限公司私人認證│　　　　│　　　　│吳國志　│　　　　│00000000│        │
│    │　　　　│密碼單        │　　　　│　　　　│　　　　│　　　　│304　　 │        │
│    │　　　　│              │　　　　│　　　　│何碩芳　│　　　　│00000000│        │
│    │　　　　│              │　　　　│　　　　│　　　　│　　　　│515　　 │        │
│    │　　　　│              │　　　　│　　　　│黃宗仁　│　　　　│00000000│        │
│    │　　　　│              │　　　　│　　　　│　　　　│　　　　│377　　 │        │
│    │　　　　│              │　　　　│　　　　│李沛勳　│　　　　│00000000│        │
│    │　　　　│              │　　　　│　　　　│　　　　│　　　　│8856　　│        │
│    │　　　　│              │　　　　│　　　　│羅一倫　│　　　　│00000000│        │
│    │　　　　│              │　　　　│　　　　│　　　　│　　　　│02365　 │        │
├──┼────┼───────┼────┼────┼────┼────┼────┼────┤
│11  │巳○○　│電訊通公司（含│91.10.30│合計金額│黃士堯　│0000000 │0000000 │        │
│    │　　　　│晉達國際會計事│91.12.19│0000000 │王忠明　│0000000 │0000000 │        │
│    │　　　　│務所函、中獎函│　　　　│　　　　│吳進福　│0000000 │707487　│        │
│    │　　　　│、廣告單、香港│　　　　│　　　　│吳文慶　│0000000 │0000000 │        │
│    │　　　　│賽馬會彩券聯合│　　　　│　　　　│姜穎超　│0000000 │0000000 │        │
│    │　　　　│會委員會名冊、│　　　　│　　　　│沈揚淵　│0000000 │0000000 │        │
│    │        │貴賓卡、會員卡│        │        │        │        │        │        │
│    │        │、香港賽馬協會│        │        │        │        │        │        │
│    │        │彩券局會員卡、│        │        │        │        │        │        │
│    │        │香港賽馬會彩券│        │        │        │        │        │        │
│    │        │局聯合委員會簽│        │        │        │        │        │        │
│    │        │約證明書、香港│        │        │        │        │        │        │
│    │        │賽馬會彩券局聯│        │        │        │        │        │        │
│    │        │合管理委員會登│        │        │        │        │        │        │
│    │        │記費用收訖憑證│        │        │        │        │        │        │
│    │        │、支票）      │        │        │        │        │        │        │
├──┼────┼───────┼────┼────┼────┼────┼────┼────┤
│12  │寅○○　│英皇公司（含中│90.12.25│合計金額│劉郁庭　│0000000 │0000000 │        │
│    │　　　　│獎回函傳真、廣│90.12.26│523000　│張舜為　│0000000 │0000000 │        │
│    │　　    │告單、香港彩券│        │　　　　│        │        │        │        │
│    │        │林合會委員會收│        │        │        │        │        │        │
│    │        │費契約證明書）│        │        │        │        │        │        │
├──┼────┼───────┼────┼────┼────┼────┼────┼────┤
│13  │Ｄ○○　│前瞻集團      │91.08.14│50000　 │陳宛妮  │0000000 │0000000 │        │
├──┼────┼───────┼────┼────┼────┼────┼────┼────┤
│14  │癸○○　│前瞻集團（含陳│91.08.09│60250　 │宗忠民　│0000000 │0000000 │        │
│    │        │律正法律事務所│91.08.14│100000  │詹榮芫  │0000000 │0000000 │        │
│    │　      │函、環保袋、香│91.08.14│300000  │趙若竹  │0000000 │0000000 │        │
│    │        │港賽馬協會彩券│        │        │        │        │        │        │
│    │        │局聯合委員會簽│        │        │        │        │        │        │
│    │        │約證明書、會員│        │        │        │        │        │        │
│    │        │卡）          │        │        │        │        │        │        │
├──┼────┼───────┼────┼────┼────┼────┼────┼────┤
│15  │Ａ○○　│前瞻集團（含陳│91.08.15│60250　 │陳宛妮　│0000000 │0000000 │        │
│    │        │律正會計師函、│        │        │        │        │        │        │
│    │　      │香港賽馬會彩券│        │        │        │        │        │        │
│    │        │聯合委員會名冊│        │        │        │        │        │        │
│    │        │、貴賓卡廣告）│        │        │        │        │        │        │
├──┼────┼───────┼────┼────┼────┼────┼────┼────┤
│16  │玄○○　│前瞻集團公司（│91.08.15│60250　 │莊明昌　│0000000 │0000000 │        │
│    │        │含廣告單）    │        │        │        │        │        │        │
├──┼────┼───────┼────┼────┼────┼────┼────┼────┤
│17  │午○○　│傑禾公司（含東│91.08.13│合計金額│張明宏  │        │00000000│        │
│    │        │方公司廣告單、│起至91.0│0000000 │        │        │429259  │        │
│    │　      │賽盛國際會計師│9.24止  │        │楊淑君  │        │00000000│        │
│    │        │事務所函、香港│        │        │        │        │208840  │        │
│    │        │賽馬協會彩券局│        │        │陳智中  │        │00000000│        │
│    │        │聯合委員會函、│        │        │        │        │087945  │        │
│    │        │香港彩券局聯合│        │        │何國豪  │        │00000000│        │
│    │        │管理委員會登記│        │        │        │        │765299  │        │
│    │        │費用收訖憑證、│        │        │伍漢英  │        │00000000│        │
│    │        │香港彩券聯合委│        │        │        │        │055871  │        │
│    │        │員會契約書、香│        │        │王俊偉  │        │00000000│        │
│    │        │港恆生銀行支票│        │        │        │        │175075  │        │
│    │        │）            │        │        │        │        │        │        │
├──┼────┼───────┼────┼────┼────┼────┼────┼────┤
│18  │卯○○　│百達公司（含百│91.9某日│72500   │        │        │        │        │
│    │　　　  │達公司即時刮刮│91.10.24│100000　│陳宏達　│0000000 │0000000 │        │
│    │　　　  │樂、廣告單、香│91.10.24│440000  │陳宏達　│0000000 │0000000 │        │
│    │        │港賽馬會聯合委│        │        │        │        │        │        │
│    │        │員會名冊、貴賓│        │        │        │        │        │        │
│    │        │卡廣告、香港賽│        │        │        │        │        │        │
│    │        │馬協會彩券局會│        │        │        │        │        │        │
│    │        │員卡、香港賽馬│        │        │        │        │        │        │
│    │        │會彩券局聯合委│        │        │        │        │        │        │
│    │        │員會簽約證明書│        │        │        │        │        │        │
│    │        │、香港彩券局聯│        │        │        │        │        │        │
│    │        │合管理委員會登│        │        │        │        │        │        │
│    │        │記費用收訖憑證│        │        │        │        │        │        │
│    │        │、支票）      │        │        │        │        │        │        │
├──┼────┼───────┼────┼────┼────┼────┼────┼────┤
│19  │卯○○　│同上          │91.10.24│440000  │陳宏達　│0000000 │0000000 │        │
│    │　      │              │91.10.25│560000　│陳佑信　│0000000 │0000000 │        │
├──┼────┼───────┼────┼────┼────┼────┼────┼────┤
│20  │Ｂ○○　│銳遠公司（含華│91.10.09│77500   │　　　　│提款機  │　　　　│        │
│    │　　　　│凌國際會計師事│        │　      │        │00000000│　　　　│        │
│    │　　　　│務所函、百達公│        │　　　　│　　　　│00000000│　　　　│        │
│    │　　　　│司即時刮刮樂、│91.10.18│75000　 │　　　　│提款機  │　　　　│        │
│    │　　　　│廣告單、香港賽│　　　　│        │　　　　│00000000│　　　　│        │
│    │　　　　│馬會彩券聯合委│　　　　│        │　　　　│00000000│　      │        │
│    │　　　　│員會名冊、貴賓│91.10.18│100000　│　　　　│提款機　│　　　  │        │
│    │        │卡廣告、香港賽│　　　　│　　　　│        │00000000│        │        │
│    │        │馬協會彩券局會│　　　  │　　    │        │00000000│        │        │
│    │        │員卡、香港賽馬│91.10.11│340000　│劉國勝　│0000000 │0000000 │        │
│    │        │會彩券局聯合委│91.11.01│560000  │黃漢榮  │0000000 │0000000 │        │
│    │        │員會簽約證明書│        │        │        │        │        │        │
│    │        │、香港彩券局聯│        │        │        │        │        │        │
│    │        │合管理委員會登│        │        │        │        │        │        │
│    │        │記費用收訖憑證│        │        │        │        │        │        │
│    │        │）            │        │        │        │        │        │        │
├──┼────┼───────┼────┼────┼────┼────┼────┼────┤
│21  │丑○　　│時代公司（含華│91.10.15│合計金額│劉亦庭　│0000000 │0000000 │        │
│    │        │凌國際會計師事│至      │0000000 │卞柏橋　│0000000 │0000000 │        │
│    │　　    │務所函、香港恆│91.11.05│        │林銘榔　│0000000 │0000000 │        │
│    │        │生銀行支票認證│        │        │        │        │        │        │
│    │        │書、香港賽馬會│        │        │        │        │        │        │
│    │        │彩券聯合委員會│        │        │        │        │        │        │
│    │        │名冊、貴賓卡廣│        │        │        │        │        │        │
│    │        │告、香港賽馬協│        │        │        │        │        │        │
│    │        │會彩券局會員卡│        │        │        │        │        │        │
│    │        │、香港賽馬會彩│        │        │        │        │        │        │
│    │        │券局聯合委員會│        │        │        │        │        │        │
│    │        │簽約證明書、香│        │        │        │        │        │        │
│    │        │港彩券局聯合管│        │        │        │        │        │        │
│    │        │理委員會登記費│        │        │        │        │        │        │
│    │        │用收訖憑證、時│        │        │        │        │        │        │
│    │        │代公司即時刮刮│        │        │        │        │        │        │
│    │        │樂、廣告單）  │        │        │        │        │        │        │
├──┼────┼───────┼────┼────┼────┼────┼────┼────┤
│22  │戊○○　│鵬達公司（含龍│92.03.10│合計金額│吳家明　│0000000 │0000000 │        │
│    │　　　　│翔娛樂科技股份│起92.03.│0000000 │楊永田　│0000000 │0000000 │        │
│    │　　　　│有限公司中獎函│12止    │　　　　│張淑琴　│0000000 │0000000 │        │
│    │　　　　│、廣告單）    │　　　　│　　　　│鄭永發　│0000000 │0000000 │        │
│    │        │              │        │        │        │        │        │        │
├──┼────┼───────┼────┼────┼────┼────┼────┼────┤
│23  │乙○○　│同上          │92.03.04│合計金額│簡進益　│0000000 │0000000 │        │
│    │　　　　│              │92.03.07│0000000 │邱國文　│0000000 │0000000 │        │
│    │　　　　│              │　　　　│　　　　│張淑琴　│0000000 │0000000 │        │
│    │　　　　│              │　　　　│　　　　│盧火木　│0000000 │0000000 │        │
├──┼────┼───────┼────┼────┼────┼────┼────┼────┤
│24  │丙○○　│龍翔公司（含刮│92.03.28│合計金額│許鴻文　│0000000 │0000000 │提出匯款│
│    │　　　　│刮樂、廣告文宣│92.06.27│0000000 │陳耿紹　│0000000 │0000000 │單、自動│
│    │　　　　│、香港賽馬協會│　　　　│　　　　│黃建隆　│0000000 │0000000 │櫃員機交│
│    │　　　　│彩券局聯合委員│　　　　│　　　　│張淑琴　│0000000 │0000000 │易明細單│
│    │　　　　│會客戶收訖憑證│　　　　│　　　　│盧火木　│0000000 │0000000 │、自動櫃│
│    │　　　　│、登記費用收訖│　　　　│　　　　│林孝明　│0000000 │0000000 │員機儲戶│
│    │　　　　│憑證、華誠公司│　　　　│　　　　│陳為正　│　　　　│00000000│交易明細│
│    │　　　　│通知書）      │　　　　│　　　　│　　　　│　　　　│4406　　│表、龍翔│
│    │        │              │        │        │        │        │        │公司文宣│
│    │        │              │        │        │        │        │        │、香港賽│
│    │        │              │        │        │        │        │        │馬協會彩│
│    │        │              │        │        │        │        │        │券局聯合│
│    │        │              │        │        │        │        │        │委員會客│
│    │        │              │        │        │        │        │        │戶費用收│
│    │        │              │        │        │        │        │        │訖憑證、│
│    │        │              │        │        │        │        │        │登記費用│
│    │        │              │        │        │        │        │        │收訖憑證│
│    │        │              │        │        │        │        │        │、華誠金│
│    │        │              │        │        │        │        │        │融控股有│
│    │        │              │        │        │        │        │        │限公司通│
│    │        │              │        │        │        │        │        │知書    │
├──┼────┼───────┼────┼────┼────┼────┼────┼────┤
│25  │申○○　│怡光公司（含即│92.04.03│77650　 │盧火木　│0000000 │0000000 │提出匯款│
│    │　　　　│時刮刮樂、廣告│92.04.03│100000　│林建谷　│0000000 │0000000 │執據、怡│
│    │        │文宣、香港賽馬│        │        │        │        │        │光公司即│
│    │        │協會彩券管理局│        │        │        │        │        │時刮刮樂│
│    │        │聯合管理委員會│        │        │        │        │        │、廣告函│
│    │        │登記費用收訖憑│        │        │        │        │        │、香港賽│
│    │        │證）          │        │        │        │        │        │馬協會彩│
│    │        │              │        │        │        │        │        │券局聯合│
│    │        │              │        │        │        │        │        │管理委員│
│    │        │              │        │        │        │        │        │會登記費│
│    │        │              │        │        │        │        │        │用收訖憑│
│    │        │              │        │        │        │        │        │證      │
├──┼────┼───────┼────┼────┼────┼────┼────┼────┤
│26  │Ｃ○○　│怡光公司（含刮│92.04.03│77650   │簡進益　│0000000 │0000000 │提出匯款│
│    │　　　　│刮樂）        │92.04.03│100000　│簡進益　│0000000 │0000000 │單      │
│    │        │              │92.04.03│350000  │簡進益　│0000000 │0000000 │        │
│    │　　    │              │92.04.04│550000  │楊永田　│0000000 │0000000 │        │
├──┼────┼───────┼────┼────┼────┼────┼────┼────┤
│27  │宙○○○│威普公司（含海│92.03.03│81000　 │張總華　│0000000 │0000000 │        │
│    │　　　　│山公司即時刮刮│92.03.03│100000  │王洪偉  │0000000 │0000000 │        │
│    │　      │樂、廣告單、香│92.03.04│350000　│王洪偉　│0000000 │0000000 │        │
│    │        │港賽馬會彩券聯│        │        │        │        │        │        │
│    │        │合委員會名冊、│        │        │        │        │        │        │
│    │        │貴賓卡廣告、香│        │        │        │        │        │        │
│    │        │港賽馬協會彩券│        │        │        │        │        │        │
│    │        │局會員卡、香港│        │        │        │        │        │        │
│    │        │賽馬會彩券聯合│        │        │        │        │        │        │
│    │        │委員會簽約證明│        │        │        │        │        │        │
│    │        │書、香港彩券局│        │        │        │        │        │        │
│    │        │聯合委員會登記│        │        │        │        │        │        │
│    │        │費用收訖憑證）│        │        │        │        │        │        │
├──┼────┼───────┼────┼────┼────┼────┼────┼────┤
│28  │Ｌ○○　│正升公司（含維│92.3.6起│70150   │　      │0000000 │0000000 │        │
│    │　　　　│生公司廣告單、│        │100000  │        │0000000 │0000000 │        │
│    │　      │香港賽馬協會彩│        │100000  │        │0000000 │0000000 │        │
│    │        │券局聯合委員會│        │100000  │　　    │0000000 │0000000 │        │
│    │        │會員費用收訖憑│        │100000　│　      │0000000 │0000000 │        │
│    │        │證）          │92.3.19 │200000  │鄭仁豪　│0000000 │0000000 │        │
│    │        │              │92.3.19 │200000  │鄭仁豪　│0000000 │0000000 │        │
├──┼────┼───────┼────┼────┼────┼────┼────┼────┤
│29  │丁○○　│晉達國際會計師│92.03.13│合計金額│郭昌隆　│0000000 │0000000 │提出廣告│
│    │　　　　│事務所、銘昱公│92.03.21│0000000 │張雅君　│0000000 │0000000 │文宣、匯│
│    │　　　　│司公司（含香港│　　　　│　　　　│林進文　│0000000 │0000000 │款單客戶│
│    │        │恆生銀行支票任│        │        │        │        │        │基本資料│
│    │        │證書、海山公司│        │        │        │        │        │、郵局存│
│    │        │刮刮樂、廣告單│        │        │        │        │        │簿儲金每│
│    │        │、香港賽馬協會│        │        │        │        │        │日活動存│
│    │        │彩券局聯合委員│        │        │        │        │        │提詳情表│
│    │        │會名冊、貴賓卡│        │        │        │        │        │        │
│    │        │、香港賽馬協會│        │        │        │        │        │        │
│    │        │彩券局會員卡、│        │        │        │        │        │        │
│    │        │香港賽馬會彩券│        │        │        │        │        │        │
│    │        │局聯合簽約證明│        │        │        │        │        │        │
│    │        │書、香港彩券局│        │        │        │        │        │        │
│    │        │聯合管理委員會│        │        │        │        │        │        │
│    │        │登記費用收訖憑│        │        │        │        │        │        │
│    │        │證）          │        │        │        │        │        │        │
├──┼────┼───────┼────┼────┼────┼────┼────┼────┤
│30  │宇○○　│海山公司（含海│92.04.28│41000　 │李月嬌　│0000000 │0000000 │提出匯款│
│    │　　　　│山公司刮刮樂）│92.05.05│40000　 │葉韓信　│0000000 │0000000 │單、刮刮│
│    │　　　　│              │92.05.29│50000　 │葉韓信　│0000000 │0000000 │樂、廣告│
│    │        │              │        │        │        │        │        │單      │
├──┼────┼───────┼────┼────┼────┼────┼────┼────┤
│31  │酉○○　│海山公司      │92.04.22│86000　 │方介山　│0000000 │0000000 │提出匯款│
│    │　　　　│              │92.04.24│100000　│方介山　│0000000 │0000000 │單      │
│    │        │              │        │        │        │        │        │        │
├──┼────┼───────┼────┼────┼────┼────┼────┼────┤
│32  │天○○　│海山公司      │92.04.28│400000　│張幸明　│0000000 │0000000 │提出匯款│
│    │        │              │        │        │        │        │        │單      │
├──┼────┼───────┼────┼────┼────┼────┼────┼────┤
│33  │Ｈ○　　│名稱不詳之旅行│92.04.08│77650   │簡進益　│0000000 │0000000 │提出匯款│
│    │　　　　│社公司        │92.04.10│400000　│邱國文　│0000000 │0000000 │執據、匯│
│    │　　　　│              │92.04.11│600000　│邱國文　│0000000 │0000000 │款回條、│
│    │　　    │              │        │        │        │        │        │香港賽馬│
│    │        │              │        │        │        │        │        │協會彩券│
│    │        │              │        │        │        │        │        │局聯合委│
│    │        │              │        │        │        │        │        │員會客戶│
│    │        │              │        │        │        │        │        │費用收訖│
│    │        │              │        │        │        │        │        │憑證    │
├──┼────┼───────┼────┼────┼────┼────┼────┼────┤
│34  │戌○○　│海山公司（含海│92.04.10│81500　 │辜晉興　│0000000 │0000000 │提出匯款│
│    │　　　　│山公司文宣、刮│92.04.11│100000　│方介山　│0000000 │0000000 │單、海山│
│    │        │刮樂）        │92.04.11│350000  │方介山　│0000000 │0000000 │公司文宣│
│    │　　    │              │        │（第1 至│        │        │        │        │
│    │        │              │        │3 筆部分│        │        │        │        │
│    │        │              │        │起訴書載│        │        │        │        │
│    │        │              │        │為合計53│        │        │        │        │
│    │        │              │        │1500）  │        │        │        │        │
├──┼────┼───────┼────┼────┼────┼────┼────┼────┤
│35  │未○○　│港商首都公司（│92.05.13│60580　 │吳進福　│0000000 │0000000 │提出匯款│
│    │　　　　│含郭文達律師函│92.05.14│90000　 │吳進福　│0000000 │0000000 │單、郭文│
│    │　　　　│、香港彩券局聯│92.05.15│270000  │吳進福　│0000000 │0000000 │達律師函│
│    │        │合管理委員會臨│        │        │        │        │        │、香港彩│
│    │        │時會員登記費用│        │        │        │        │        │券局聯合│
│    │        │收訖憑證）    │        │        │        │        │        │管理委員│
│    │        │              │        │        │        │        │        │會臨時會│
│    │        │              │        │        │        │        │        │員登記費│
│    │        │              │        │        │        │        │        │用收訖憑│
│    │        │              │        │        │        │        │        │證      │
├──┼────┼───────┼────┼────┼────┼────┼────┼────┤
│36  │Ｊ○○　│海山公司（含刮│92.05.07│81500　 │辜晉興　│0000000 │0000000 │提出匯款│
│    │        │刮樂）        │        │        │        │        │        │單      │
├──┼────┼───────┼────┼────┼────┼────┼────┼────┤
│37  │己○○　│刮刮樂信件（含│92.04.09│81500　 │辜晉興　│0000000 │0000000 │提出香港│
│    │　　　　│香港彩券局聯合│92.04.09│100000　│方介山　│0000000 │0000000 │彩券局聯│
│    │        │管理委員會登記│        │        │        │        │        │合管理委│
│    │        │費用收訖憑證）│        │        │        │        │        │員會登記│
│    │        │              │        │        │        │        │        │費用收訖│
│    │        │              │        │        │        │        │        │憑證、匯│
│    │        │              │        │        │        │        │        │出匯款申│
│    │        │              │        │        │        │        │        │請書、匯│
│    │        │              │        │        │        │        │        │款單    │
├──┼────┼───────┼────┼────┼────┼────┼────┼────┤
│38  │Ｆ○○　│海山公司      │92.04.30│81500　 │辜晉興　│0000000 │0000000 │提出匯款│
│    │        │              │        │        │        │        │        │單      │
├──┼────┼───────┼────┼────┼────┼────┼────┼────┤
│39  │Ｇ○○　│海山公司      │92.03.26│81500   │辜晉興　│0000000 │0000000 │提出匯款│
│    │        │              │92.03.28│100000  │辜晉興　│0000000 │0000000 │單      │
│    │　　    │              │92.03.28│250000　│蔡易昌　│0000000 │0000000 │        │
├──┼────┼───────┼────┼────┼────┼────┼────┼────┤
│40  │張家鎔（│香港賽馬會彩券│92.03.31│金額合計│王洪偉　│0000000 │0000000 │提出自動│
│    │由其父張│局、支票、香港│92.04.23│0000000 │方介山　│0000000 │0000000 │櫃員機存│
│    │遠提起告│賽馬會彩券局聯│　　　　│　　　　│方介山　│0000000 │00000000│戶交易明│
│    │訴）　  │合委員會會員費│　　　　│　　　　│　　　　│　　　　│00　　　│細表、自│
│    │　　　　│用收訖憑證、會│        │        │        │        │        │動提款機│
│    │　　　　│員卡、契約書  │        │        │        │        │        │儲戶交易│
│    │　　　　│              │        │        │        │        │        │明細表、│
│    │        │              │        │        │        │        │        │匯款執據│
│    │        │              │        │        │        │        │        │、信封、│
│    │        │              │        │        │        │        │        │支票影本│
│    │        │              │        │        │        │        │        │、香港賽│
│    │        │              │        │        │        │        │        │馬會彩券│
│    │        │              │        │        │        │        │        │局聯合委│
│    │        │              │        │        │        │        │        │員會會員│
│    │        │              │        │        │        │        │        │費用收訖│
│    │        │              │        │        │        │        │        │憑證、契│
│    │        │              │        │        │        │        │        │約書、會│
│    │        │              │        │        │        │        │        │員卡    │
├──┼────┼───────┼────┼────┼────┼────┼────┼────┤
│41  │甲○○　│浩瀚公司（含海│92.02.21│合計金額│　　　　│0000000 │0000000 │        │
│    │        │山公司即時刮刮│        │0000000 │張幸明  │0000000 │0000000 │        │
│    │        │樂）          │        │        │        │        │        │        │
├──┼────┼───────┼────┼────┼────┼────┼────┼────┤
│42  │辛○○　│海山公司、康柏│92.03.11│420000  │張德華　│0000000 │0000000 │詳見臺灣│
│    │        │公司（含刮刮樂│        │（起訴書│        │        │        │高等法院│
│    │　      │）            │        │誤載為  │        │        │        │95年度上│
│    │        │              │        │811500，│        │        │        │重訴字第│
│    │        │              │        │茲予更正│        │        │        │23號卷所│
│    │        │              │        │）      │        │        │        │提出之匯│
│    │        │              │        │　      │        │        │        │款單據  │
├──┼────┼───────┼────┼────┼────┼────┼────┼────┤
│43  │壬○○　│海山、威普公司│92.04.03│合計金額│吳豐任　│0000000 │0000000 │提出匯款│
│    │        │、萊得公司（含│起分10次│0000000 │陳茗莉  │0000000 │0000000 │明細單總│
│    │　      │海山公司中獎函│匯款（起│        │王冠文  │0000000 │0000000 │覽、匯款│
│    │        │、即時刮刮樂、│訴書附表│        │辜晉興  │0000000 │0000000 │執據    │
│    │        │廣告單、創時代│漏載）  │        │張幸明  │0000000 │0000000 │        │
│    │        │衛星科技股份有│        │        │蔡易昌  │0000000 │0000000 │        │
│    │        │限公司中獎函、│        │        │潘順服  │        │00000000│        │
│    │        │即時刮刮樂、廣│        │        │        │        │16468   │        │
│    │        │告單、香港賽馬│        │        │周清群  │        │00000000│        │
│    │        │會會員卡、契約│        │        │        │        │45758   │        │
│    │        │書、香港彩券局│        │        │方介山  │0000000 │0000000 │        │
│    │        │收訖憑證）    │        │        │方介山  │        │000-0000│        │
│    │        │              │        │        │        │        │00000000│        │
│    │        │              │        │        │        │        │4975    │        │
├──┼────┼───────┼────┼────┼────┼────┼────┼────┤
│44  │Ｅ○○　│海山公司（含刮│92.03.10│81500　 │        │0000000 │0000000 │提出自動│
│    │        │刮樂）        │92.03.10│100000  │        │0000000 │0000000 │櫃員機儲│
│    │        │              │        │        │        │        │        │戶交易明│
│    │　　    │              │        │        │        │        │        │細表、客│
│    │        │              │        │        │        │        │        │戶帳戶資│
│    │        │              │        │        │        │        │        │料、客戶│
│    │        │              │        │        │        │        │        │相關資料│
│    │        │              │        │        │        │        │        │查詢及更│
│    │        │              │        │        │        │        │        │正表、客│
│    │        │              │        │        │        │        │        │戶歷史交│
│    │        │              │        │        │        │        │        │易清單、│
│    │        │              │        │        │        │        │        │匯款單  │
└──┴────┴───────┴────┴────┴────┴────┴────┴────┘
附表二：
┌──┬───────┬───────────┬────────────┐
│編號│  品      名  │數        量          │  備                 考 │
├──┼───────┼───────────┼────────────┤
│1   │影印用黏貼標籤│40本                  │                        │
├──┼───────┼───────────┼────────────┤
│2   │香港賽馬會彩卷│548 個                │                        │
│    │聯合委員會手冊│                      │                        │
├──┼───────┼───────────┼────────────┤
│3   │大黃信封袋    │2261個                │                        │
├──┼───────┼───────────┼────────────┤
│4   │小黃信封袋    │910 個                │內均含詐騙廣告二份。    │
├──┼───────┼───────────┼────────────┤
│5   │會員費用收訖憑│650 張                │其中偽造趙景武、江奕武、│
│    │證            │                      │王莉印文及Ｋ○○署押之會│
│    │              │                      │員費用收訖憑證共拾參張。│
├──┼───────┼───────────┼────────────┤
│6   │登記費用收訖憑│2400張                │其中偽造趙景武、江奕武、│
│    │證            │                      │王莉印文及乙○○署押之登│
│    │              │                      │記費用收訖憑證共拾參張。│
├──┼───────┼───────────┼────────────┤
│7   │前瞻科技集團認│17張                  │均含偽造黃憶成、鄭鴻達、│
│    │購憑證        │                      │林倍榮、前瞻科技集團印文│
├──┼───────┼───────────┼────────────┤
│8   │支票機        │2 台                  │                        │
├──┼───────┼───────────┼────────────┤
│9   │恆生銀行支票  │700 張                │1.票號AP0000000 、付款人│
│    │              │                      │  恆生銀行明安街分行、付│
│    │              │                      │  款地香港九龍紅磡明安街│
│    │              │                      │  18號之空白票據共375張 │
│    │              │                      │  。                    │
│    │              │                      │2.票號AP0000000 、付款人│
│    │              │                      │  及付款地同右之空白票據│
│    │              │                      │  共305 張。            │
│    │              │                      │3.發票人林倍榮、票號AP16│
│    │              │                      │  57095 、付款人及付款地│
│    │              │                      │  同上之支票共20張。    │
├──┼───────┼───────────┼────────────┤
│10  │捐贈感謝狀    │244 張                │                        │
├──┼───────┼───────────┼────────────┤
│11  │貴賓卡聲請書狀│888 張                │                        │
├──┼───────┼───────────┼────────────┤
│12  │電腦磁片      │50片                  │                        │
├──┼───────┼───────────┼────────────┤
│13  │貴賓卡        │11張                  │                        │
├──┼───────┼───────────┼────────────┤
│14  │戳章          │37個                  │                        │
├──┼───────┼───────────┼────────────┤
│15  │橡皮章        │2 盒                  │英文、數字各1 盒。      │
├──┼───────┼───────────┼────────────┤
│16  │公司行號姓名章│66個                  │                        │
├──┼───────┼───────────┼────────────┤
│17  │會員卡        │55張                  │                        │
├──┼───────┼───────────┼────────────┤
│18  │白色信封      │1200個                │                        │
├──┼───────┼───────────┼────────────┤
│19  │印泥          │6 盒                  │                        │
├──┼───────┼───────────┼────────────┤
│20  │印泥水        │1 盒                  │                        │
├──┼───────┼───────────┼────────────┤
│21  │電腦主機      │2 台                  │                        │
├──┼───────┼───────────┼────────────┤
│22  │簽約證明書    │578 張                │                        │
├──┼───────┼───────────┼────────────┤
│23  │精博顧問公司資│2 個                  │                        │
│    │料夾          │                      │                        │
├──┼───────┼───────────┼────────────┤
│24  │環保袋        │116 個                │                        │
├──┼───────┼───────────┼────────────┤
│25  │展驊投資顧問信│2763個                │                        │
│    │封資料        │                      │                        │
├──┼───────┼───────────┼────────────┤
│26  │鷹格電腦資訊信│1959個                │                        │
│    │封資料        │                      │                        │
├──┼───────┼───────────┼────────────┤
│27  │五元郵票      │51140張               │                        │
│    │（無鋸齒邊）  │                      │                        │
├──┼───────┼───────────┼────────────┤
│28  │五元郵票      │8500張                │                        │
│    │（有鋸齒邊）  │                      │                        │
├──┼───────┼───────────┼────────────┤
│29  │宅即便運條    │62張                  │                        │
├──┼───────┼───────────┼────────────┤
│30  │刮刮樂詐騙廣告│500封                 │                        │
│    │信件          │                      │                        │
└──┴───────┴───────────┴────────────┘
附表三：
┌──┬───────┬───────────┬────────────┐
│編號│  品      名  │數        量          │  備                 考 │
├──┼───────┼───────────┼────────────┤
│1   │偽造之梁谷信印│1 枚                  │                        │
│    │章            │                      │                        │
├──┼───────┼───────────┼────────────┤
│2   │被告吳賢鋒所有│1 份                  │如原審92年度簡字第4058號│
│    │偽造之房屋租賃│                      │乙案偵查卷內警察局報告書│
│    │契約書        │                      │第21頁正面所示，含偽造之│
│    │              │                      │梁谷信署押、印文各1 枚  │
├──┼───────┼───────────┼────────────┤
│3   │李森雄所有房屋│1 枚                  │如原審92年度簡字第4058號│
│    │租賃契約書上偽│                      │乙案偵查卷內警察局報告書│
│    │造之梁谷信署押│                      │第21頁正面所示，含偽造之│
│    │及印文        │                      │梁谷信署押、印文各1枚   │
└──┴───────┴───────────┴────────────┘
附表四：
┌──┬──────────┬─────┬────┬──────────┐
│編號│名  稱              │ 數  量   │所 有 人│備  註              │
├──┼──────────┼─────┼────┼──────────┤
│1   │帳冊及電話聯絡簿    │6 本      │李朝裕  │桃園縣蘆竹鄉○○○街│
│    │                    │          │        │136號18號1樓查扣物品│
├──┼──────────┼─────┼────┼──────────┤
│2   │行動電話            │11支      │同上    │臺中市○○街11號4 樓│
│    │                    │          │        │所查扣物品          │
├──┼──────────┼─────┼────┼──────────┤
│3   │SIM 卡              │5 張      │同上    │同上                │
├──┼──────────┼─────┼────┼──────────┤
│4   │銀行存摺            │26本      │同上    │同上                │
├──┼──────────┼─────┼────┼──────────┤
│5   │行動電話            │25支      │同上    │桃園縣桃園市○○路  │
│    │                    │          │        │485號查扣物品       │
├──┼──────────┼─────┼────┼──────────┤
│6   │存摺                │4 本      │同上    │同上                │
├──┼──────────┼─────┼────┼──────────┤
│7   │銀行存摺            │43本      │同上    │92年度保管字第4708號│
├──┼──────────┼─────┼────┼──────────┤
│8   │提款卡              │29張      │同上    │同上                │
├──┼──────────┼─────┼────┼──────────┤
│9   │行動電話SIM 卡      │40張      │同上    │同上                │
├──┼──────────┼─────┼────┼──────────┤
│10  │新台幣              │0000000元 │同上    │同上                │
├──┼──────────┼─────┼────┼──────────┤
│11  │新台幣              │100300 元 │同上    │ 92年度保字第6985號 │
├──┼──────────┼─────┼────┼──────────┤
│12  │臺灣大哥大SIM 卡    │5 張      │吳景淇  │                    │
├──┼──────────┼─────┼────┼──────────┤
│13  │遠傳SIM 卡          │12張      │同上    │                    │
├──┼──────────┼─────┼────┼──────────┤
│14  │中華電信SIM 卡      │5 張      │同上    │                    │
├──┼──────────┼─────┼────┼──────────┤
│15  │行動電話            │4 支      │同上    │                    │
├──┼──────────┼─────┼────┼──────────┤
│16  │行動電話            │4 支      │蔡玉屏  │                    │
└──┴──────────┴─────┴────┴──────────┘
附表五：
┌──┬──────────┬─────┬────┬──────────┐
│編號│名  稱              │ 數  量   │所 有 人│備  註              │
├──┼──────────┼─────┼────┼──────────┤
│1   │人民幣              │4300元    │李朝裕  │桃園縣蘆竹鄉○○○街│
│    │                    │          │        │136 號18號1 樓所查扣│
│    │                    │          │        │之物品              │
├──┼──────────┼─────┼────┼──────────┤
│2   │港幣                │3500元    │同上    │同上                │
├──┼──────────┼─────┼────┼──────────┤
│3   │澳幣                │100 元    │同上    │同上                │
├──┼──────────┼─────┼────┼──────────┤
│4   │手錶                │1 只      │同上    │同上                │
├──┼──────────┼─────┼────┼──────────┤
│5   │中國銀行澳門分行存摺│1 本      │同上    │同上                │
├──┼──────────┼─────┼────┼──────────┤
│6   │香港匯豐銀行存摺    │1 本      │同上    │同上                │
├──┼──────────┼─────┼────┼──────────┤
│7   │統一綜合證券電腦報表│6 張      │同上    │同上                │
├──┼──────────┼─────┼────┼──────────┤
│8   │手錶（萬寶隆）      │2 只      │同上    │同上                │
├──┼──────────┼─────┼────┼──────────┤
│9   │房屋租賃契約書      │1 本      │同上    │同上                │
├──┼──────────┼─────┼────┼──────────┤
│10  │錄音筆              │1 支      │同上    │同上                │
├──┼──────────┼─────┼────┼──────────┤
│11  │護照                │4 本      │同上    │同上                │
├──┼──────────┼─────┼────┼──────────┤
│12  │大陸通行證          │4 本      │同上    │同上                │
├──┼──────────┼─────┼────┼──────────┤
│13  │香港入境許可證      │1 本      │同上    │同上                │
├──┼──────────┼─────┼────┼──────────┤
│14  │匯豐銀行支票簿      │2 本      │同上    │同上                │
├──┼──────────┼─────┼────┼──────────┤
│15  │印章                │7 枚      │同上    │同上                │
├──┼──────────┼─────┼────┼──────────┤
│16  │股票交易資料        │1 批      │同上    │同上                │
├──┼──────────┼─────┼────┼──────────┤
│17  │保險箱（內有手錶5 只│1 只      │同上    │同上                │
│    │、泰幣9360元、加幣10│          │        │                    │
│    │元、臺中國際育樂股票│          │        │                    │
│    │1 張、BMW 車鑰匙1 把│          │        │                    │
│    │）                  │          │        │                    │
├──┼──────────┼─────┼────┼──────────┤
│18  │黃金戒指（1 兩6 錢2 │12只      │同上    │同上                │
│    │分）                │          │        │                    │
├──┼──────────┼─────┼────┼──────────┤
│19  │K 金戒指            │4 只      │同上    │同上                │
├──┼──────────┼─────┼────┼──────────┤
│20  │黃金心型綴子（1錢4釐│1 只      │同上    │同上                │
│    │）                  │          │        │                    │
├──┼──────────┼─────┼────┼──────────┤
│21  │玉石鑲K 金綴子      │1 只      │同上    │同上                │
├──┼──────────┼─────┼────┼──────────┤
│22  │K 金項鍊            │2 條      │同上    │同上                │
├──┼──────────┼─────┼────┼──────────┤
│23  │K 金項鍊            │3 條      │同上    │同上                │
├──┼──────────┼─────┼────┼──────────┤
│24  │鑽石項鍊（1.01克拉）│1 條      │同上    │同上                │
├──┼──────────┼─────┼────┼──────────┤
│25  │銀項鍊              │1 條      │同上    │同上                │
├──┼──────────┼─────┼────┼──────────┤
│26  │黃金手鍊1           │1 條      │同上    │同上                │
│    │3錢4分4釐           │          │        │                    │
├──┼──────────┼─────┼────┼──────────┤
│27  │黃金手鍊2           │1 條      │同上    │同上                │
│    │2錢8分              │          │        │                    │
├──┼──────────┼─────┼────┼──────────┤
│28  │黃金手鍊3           │1 條      │同上    │同上                │
│    │3錢9釐              │          │        │                    │
├──┼──────────┼─────┼────┼──────────┤
│29  │黃金手鍊4           │1 條      │同上    │同上                │
│    │1錢8分8釐           │          │        │                    │
├──┼──────────┼─────┼────┼──────────┤
│30  │黃金手鍊5           │1 條      │同上    │同上                │
│    │1錢2分6釐           │          │        │                    │
├──┼──────────┼─────┼────┼──────────┤
│31  │黃金手鍊6           │1 條      │同上    │同上                │
│    │1錢2分8釐           │          │        │                    │
├──┼──────────┼─────┼────┼──────────┤
│32  │黃金手鍊7           │1 條      │同上    │同上                │
│    │1錢2分5釐           │          │        │                    │
├──┼──────────┼─────┼────┼──────────┤
│33  │黃金手鍊8           │1條       │同上    │同上                │
│    │1錢2分3釐           │          │        │                    │
├──┼──────────┼─────┼────┼──────────┤
│34  │黃金手鍊1           │1 條      │同上    │同上                │
│    │5錢1分2釐           │          │        │                    │
├──┼──────────┼─────┼────┼──────────┤
│35  │黃金手鍊2           │1 條      │同上    │同上                │
│    │5錢1分2釐           │          │        │                    │
├──┼──────────┼─────┼────┼──────────┤
│36  │男用手錶（1）       │1 只      │同上    │同上                │
│    │FRANCKMULLER牌黑色皮│          │        │                    │
│    │帶錶                │          │        │                    │
├──┼──────────┼─────┼────┼──────────┤
│37  │男用手錶（2）       │1 只      │同上    │同上                │
│    │PATEK－PHILIPPE牌黑 │          │        │                    │
│    │色皮帶錶            │          │        │                    │
├──┼──────────┼─────┼────┼──────────┤
│38  │男用手錶（3）       │1 只      │同上    │同上                │
│    │CHOPARD牌黑色皮帶錶 │          │        │                    │
│    │                    │          │        │                    │
├──┼──────────┼─────┼────┼──────────┤
│39  │男用手錶（4）       │1 只      │同上    │同上                │
│    │CARTIER牌咖啡色皮帶 │          │        │                    │
│    │錶                  │          │        │                    │
├──┼──────────┼─────┼────┼──────────┤
│40  │男用手錶（5）       │1 只      │同上    │同上                │
│    │CHOPARD牌黑色皮帶錶 │          │        │                    │
├──┼──────────┼─────┼────┼──────────┤
│41  │男用手錶（6）       │1 只      │同上    │同上                │
│    │CARTIER牌灰色皮帶錶 │          │        │                    │
├──┼──────────┼─────┼────┼──────────┤
│42  │男用手錶（7）       │1 只      │同上    │同上                │
│    │BMW牌黑色皮帶錶     │          │        │                    │
├──┼──────────┼─────┼────┼──────────┤
│43  │男用手錶（8）       │1 只      │同上    │同上                │
│    │MONTBLANC牌黑色皮帶 │          │        │                    │
│    │錶                  │          │        │                    │
├──┼──────────┼─────┼────┼──────────┤
│44  │女用手錶（1）       │1 只      │同上    │同上                │
│    │TIFFANY＆CO牌黑色皮 │          │        │                    │
│    │帶表                │          │        │                    │
├──┼──────────┼─────┼────┼──────────┤
│45  │女用手錶（2）       │1 只      │同上    │同上                │
│    │JB－BLANCPAIN牌金屬 │          │        │                    │
│    │錶帶                │          │        │                    │
├──┼──────────┼─────┼────┼──────────┤
│46  │女用手錶（3）       │1只       │同上    │同上                │
│    │CARTIER牌紫色皮帶錶 │          │        │                    │
├──┼──────────┼─────┼────┼──────────┤
│47  │女用手錶（7）       │1 只      │同上    │同上                │
│    │CARTIER牌米色皮帶錶 │          │        │                    │
├──┼──────────┼─────┼────┼──────────┤
│48  │女用手錶（5）       │1 只      │同上    │同上                │
│    │CARTIER牌褐色皮帶錶 │          │        │                    │
├──┼──────────┼─────┼────┼──────────┤
│49  │女用手錶（6）       │1 只      │同上    │同上                │
│    │OMEGA牌金屬錶帶     │          │        │                    │
├──┼──────────┼─────┼────┼──────────┤
│50  │女用手錶（7）       │1 只      │同上    │同上                │
│    │GUCCI牌金色金屬錶帶 │          │        │                    │
├──┼──────────┼─────┼────┼──────────┤
│51  │女用手錶（8）       │1 只      │同上    │同右                │
│    │MONTBLANC牌黑色皮帶 │          │        │                    │
│    │錶                  │          │        │                    │
├──┼──────────┼─────┼────┼──────────┤
│52  │BMW 廠車牌號碼U9-225│1 只      │同上    │桃園市○○路485 號查│
│    │5車輛               │          │        │扣物品              │
├──┼──────────┼─────┼────┼──────────┤
│53  │車牌號碼B2-2155 車輛│1 輛      │同上    │92偵17805IIIP196     │
│    │                    │          │        │財政部財產總歸戶及所│
│    │                    │          │        │得資料              │
├──┼──────────┼─────┼────┼──────────┤
│54  │建物謄本（坐落花蓮縣│面積：    │同上    │財政部財產總歸戶及所│
│    │吉安鄉○○○○街188 │299.3平方 │        │得資料              │
│    │之1 號）            │公尺      │        │                    │
├──┼──────────┼─────┼────┼──────────┤
│55  │土地謄本（坐落花蓮縣│面積：3148│同上    │同上                │
│    │吉安鄉○○段0678號）│.78平方公 │        │                    │
│    │                    │尺        │        │                    │
├──┼──────────┼─────┼────┼──────────┤
│56  │土地謄本（坐落花蓮縣│面積：115.│同上    │同上                │
│    │吉安鄉○○段06979 號│96平方公尺│        │                    │
│    │）                  │          │        │                    │
├──┼──────────┼─────┼────┼──────────┤
│57  │土地謄本（坐落花蓮縣│面積：6.34│同上    │同上                │
│    │吉安鄉○○段0682號）│平方公尺  │        │                    │
├──┼──────────┼─────┼────┼──────────┤
│58  │土地謄本（坐落花蓮縣│面積：964.│同上    │同上                │
│    │吉安鄉○○段0683號）│28平方公尺│        │                    │
├──┼──────────┼─────┼────┼──────────┤
│59  │土地謄本（坐落花蓮縣│面積：1590│同上    │同上                │
│    │吉安鄉○○段0684號）│.58平方公 │        │                    │
│    │                    │尺        │        │                    │
├──┼──────────┼─────┼────┼──────────┤
│60  │土地謄本（坐落花蓮縣│面積：779.│同上    │同上                │
│    │吉安鄉○○段0776號）│06平方公尺│        │                    │
├──┼──────────┼─────┼────┼──────────┤
│61  │土地謄本（坐落花蓮縣│面積：136.│同上    │同右                │
│    │吉安鄉○○段1996號）│45平方公尺│        │                    │
├──┼──────────┼─────┼────┼──────────┤
│62  │禾伸堂企業股份有限公│76000 股  │同上    │同上                │
│    │司股票              │          │        │                    │
├──┼──────────┼─────┼────┼──────────┤
│63  │精英電腦股份有限公司│71500 股  │同上    │同上                │
│    │股票                │          │        │                    │
├──┼──────────┼─────┼────┼──────────┤
│64  │易欣技術工程股份有限│482600股  │同上    │同上                │
│    │公司股票            │          │        │                    │
├──┼──────────┼─────┼────┼──────────┤
│65  │元大京華證券股份有限│0000000股 │同上    │同上                │
│    │公司股票            │          │        │                    │
├──┼──────────┼─────┼────┼──────────┤
│66  │寶來證券股份有限公司│0000000股 │同上    │同上                │
│    │股聘                │          │        │                    │
├──┼──────────┼─────┼────┼──────────┤
│67  │勤美股份有限公司股票│106000股  │同上    │同上                │
├──┼──────────┼─────┼────┼──────────┤
│68  │國泰化工廠股份有限公│0000000 股│同上    │同上                │
│    │司股票              │          │        │                    │
├──┼──────────┼─────┼────┼──────────┤
│59  │固緯電子實業股份有限│55000 股  │同上    │同上                │
│    │公司股票            │          │        │                    │
├──┼──────────┼─────┼────┼──────────┤
│70  │中強電子股份有限公司│100000股  │同上    │同上                │
│    │股票                │          │        │                    │
├──┼──────────┼─────┼────┼──────────┤
│71  │華通電腦股份有限公司│60000 股  │同上    │同上                │
│    │股票                │          │        │                    │
├──┼──────────┼─────┼────┼──────────┤
│72  │旺宏電子股份有限公司│669260股  │同上    │同上                │
│    │股票                │          │        │                    │
├──┼──────────┼─────┼────┼──────────┤
│73  │益華營造股份有限公司│600000股  │同上    │同上                │
│    │股票                │          │        │                    │
├──┼──────────┼─────┼────┼──────────┤
│74  │手錶                │16只      │同上    │同上                │
├──┼──────────┼─────┼────┼──────────┤
│75  │台胞證              │5 本      │同上    │同上                │
├──┼──────────┼─────┼────┼──────────┤
│76  │護照                │5 本      │同上    │同上                │
├──┼──────────┼─────┼────┼──────────┤
│77  │香港入境許可證      │1 本      │同上    │同上                │
├──┼──────────┼─────┼────┼──────────┤
│78  │金項鍊              │10條      │同上    │同上                │
├──┼──────────┼─────┼────┼──────────┤
│79  │TIFFANY 項鍊        │7 條      │同上    │同上                │
├──┼──────────┼─────┼────┼──────────┤
│80  │錄音筆              │1 枝      │同上    │同上                │
├──┼──────────┼─────┼────┼──────────┤
│81  │玉墜子              │1 個      │同上    │同上                │
├──┼──────────┼─────┼────┼──────────┤
│82  │金墜子              │1 個      │同上    │同上                │
├──┼──────────┼─────┼────┼──────────┤
│83  │戒指                │1 個      │同上    │同上                │
├──┼──────────┼─────┼────┼──────────┤
│84  │保險箱鑰匙          │1 把      │同上    │同上                │
├──┼──────────┼─────┼────┼──────────┤
│85  │印章                │20枚      │同上    │同上                │
├──┼──────────┼─────┼────┼──────────┤
│86  │員工勤務卡          │14張      │同上    │同上                │
├──┼──────────┼─────┼────┼──────────┤
│87  │支票                │2 本      │同上    │同上                │
├──┼──────────┼─────┼────┼──────────┤
│88  │房屋租賃契約書      │1 本      │同上    │同上                │
├──┼──────────┼─────┼────┼──────────┤
│89  │保險箱              │1 只      │同上    │同上                │
├──┼──────────┼─────┼────┼──────────┤
│90  │信用卡              │24張      │同上    │同上                │
│    │                    │          │        │                    │
├──┼──────────┼─────┼────┼──────────┤
│91  │人民幣              │6320.2元  │李朝裕  │92年度保字第6985號  │
├──┼──────────┼─────┼────┼──────────┤
│92  │港幣                │7300元    │同上    │同上                │
├──┼──────────┼─────┼────┼──────────┤
│93  │菲律賓披索          │370 元    │同上    │同上                │
├──┼──────────┼─────┼────┼──────────┤
│94  │美金                │631 元    │同上    │同上                │
├──┼──────────┼─────┼────┼──────────┤
│95  │韓幣                │11000 元  │同上    │同上                │
├──┼──────────┼─────┼────┼──────────┤
│96  │加拿大幣            │10元      │同上    │同上                │
├──┼──────────┼─────┼────┼──────────┤
│97  │歐元                │10元      │同上    │同上                │
├──┼──────────┼─────┼────┼──────────┤
│98  │泰國泰銖            │9360元    │同上    │同上                │
├──┼──────────┼─────┼────┼──────────┤
│99  │金項鍊              │1 條      │楊秋香  │                    │
├──┼──────────┼─────┼────┼──────────┤
│100 │泰銖                │9360元    │同上    │                    │
├──┼──────────┼─────┼────┼──────────┤
│101 │韓幣                │11000 元  │同上    │                    │
├──┼──────────┼─────┼────┼──────────┤
│102 │加拿大幣            │10元      │同上    │                    │
├──┼──────────┼─────┼────┼──────────┤
│103 │人民幣              │2 角      │同上    │                    │
├──┼──────────┼─────┼────┼──────────┤
│104 │紫水晶手環          │1 只      │同上    │                    │
├──┼──────────┼─────┼────┼──────────┤
│105 │紫水晶戒指          │1 只      │同上    │                    │
├──┼──────────┼─────┼────┼──────────┤
│106 │象牙印章            │2 枚      │同上    │                    │
├──┼──────────┼─────┼────┼──────────┤
│107 │印章                │2 枚      │同上    │                    │
├──┼──────────┼─────┼────┼──────────┤
│108 │金戒指              │11只      │同上    │                    │
├──┼──────────┼─────┼────┼──────────┤
│109 │K 金戒指            │2 只      │同上    │                    │
├──┼──────────┼─────┼────┼──────────┤
│110 │玉戒指              │1 只      │同上    │                    │
├──┼──────────┼─────┼────┼──────────┤
│111 │玉墜子              │2 個      │同上    │                    │
├──┼──────────┼─────┼────┼──────────┤
│112 │金墜子              │1 個      │同上    │                    │
├──┼──────────┼─────┼────┼──────────┤
│113 │台中國際育樂股票    │1 張      │同上    │                    │
├──┼──────────┼─────┼────┼──────────┤
│114 │FRANKMULLER 手錶    │1 只      │同上    │                    │
├──┼──────────┼─────┼────┼──────────┤
│115 │卡蒂亞手錶          │1 只      │同上    │                    │
├──┼──────────┼─────┼────┼──────────┤
│116 │百達斐麗手錶        │1 只      │同上    │                    │
├──┼──────────┼─────┼────┼──────────┤
│117 │蕭邦手錶（794050）  │1 只      │同上    │                    │
├──┼──────────┼─────┼────┼──────────┤
│118 │蕭邦手錶（0000000000│1 只      │同上    │                    │
├──┼──────────┼─────┼────┼──────────┤
│119 │證券存摺            │3 本      │同上    │                    │
├──┼──────────┼─────┼────┼──────────┤
│120 │提款卡              │1 張      │同上    │                    │
├──┼──────────┼─────┼────┼──────────┤
│121 │建物所有權狀        │2 張      │同上    │                    │
├──┼──────────┼─────┼────┼──────────┤
│122 │土地所有權狀        │1 張      │同上    │                    │
├──┼──────────┼─────┼────┼──────────┤
│123 │BMW 車鑰匙          │1 把      │同上    │                    │
├──┼──────────┼─────┼────┼──────────┤
│124 │諾基亞3310序號350605│1 支      │廖曉玲  │                    │
│    │000000000           │          │        │                    │
├──┼──────────┼─────┼────┼──────────┤
│125 │華南銀行帳戶        │1 張      │同上    │                    │
├──┼──────────┼─────┼────┼──────────┤
│126 │華南銀行提款卡      │1 張      │同上    │                    │
├──┼──────────┼─────┼────┼──────────┤
│127 │第一銀行提款卡      │1 張      │同上    │                    │
├──┼──────────┼─────┼────┼──────────┤
│128 │台新銀行預備金金卡  │1 張      │同上    │                    │
├──┼──────────┼─────┼────┼──────────┤
│129 │土地銀行金融卡      │1 張      │同上    │                    │
├──┼──────────┼─────┼────┼──────────┤
│130 │彰化銀行帳戶        │1 張      │同上    │                    │
├──┼──────────┼─────┼────┼──────────┤
│131 │提款卡              │7 張      │蔡玉屏、│                    │
│    │                    │          │吳璟淇、│                    │
│    │                    │          │溫秀琴  │                    │
├──┼──────────┼─────┼────┼──────────┤
│132 │現金                │17500 元  │蔡玉屏  │                    │
├──┼──────────┼─────┼────┼──────────┤
│133 │建物所有權狀        │1 張      │吳璟淇  │                    │
├──┼──────────┼─────┼────┼──────────┤
│134 │土地所有權狀        │1 張      │同上    │                    │
├──┼──────────┼─────┼────┼──────────┤
│135 │玉山銀行存摺        │1 本      │同上    │                    │
├──┼──────────┼─────┼────┼──────────┤
│136 │新竹企銀金融卡      │2 張      │同上    │                    │
├──┼──────────┼─────┼────┼──────────┤
│137 │大安銀行金融卡      │1 張      │同上    │                    │
├──┼──────────┼─────┼────┼──────────┤
│138 │MOTOROLA行動電話    │1 支      │同上    │                    │
├──┼──────────┼─────┼────┼──────────┤
│139 │遠傳易通卡          │1 張      │同上    │                    │
├──┼──────────┼─────┼────┼──────────┤
│140 │BLANCPAIN 女用鑽錶  │1 只      │同上    │                    │
├──┼──────────┼─────┼────┼──────────┤
│141 │卡蒂亞女錶（369229M │1 只      │同上    │                    │
│    │G）                 │          │        │                    │
├──┼──────────┼─────┼────┼──────────┤
│142 │卡蒂亞女錶（455904C │1 只      │同上    │                    │
│    │D）                 │          │        │                    │
├──┼──────────┼─────┼────┼──────────┤
│143 │卡蒂亞女鑽錶（607305│1 只      │同上    │
│    │MG）                │          │        │                    │
├──┼──────────┼─────┼────┼──────────┤
│144 │GUCCI 女錶          │1 只      │同上    │                    │
├──┼──────────┼─────┼────┼──────────┤
│145 │TIFFANY 女錶        │1 只      │同上    │                    │
├──┼──────────┼─────┼────┼──────────┤
│146 │TIFFANY 女戒        │1 枚      │同上    │                    │
├──┼──────────┼─────┼────┼──────────┤
│147 │TIFFANY 項鍊（NO1） │1 條      │同上    │                    │
├──┼──────────┼─────┼────┼──────────┤
│148 │TIFFANY 項鍊（NO2） │1 條      │同上    │                    │
├──┼──────────┼─────┼────┼──────────┤
│149 │TIFFANY 項鍊（NO3 ）│1 條      │同上    │                    │
├──┼──────────┼─────┼────┼──────────┤
│150 │TIFFANY 項鍊（NO4） │1 條      │同上    │                    │
├──┼──────────┼─────┼────┼──────────┤
│151 │TIFFANY 項鍊（NO5） │1 條      │同上    │                    │
├──┼──────────┼─────┼────┼──────────┤
│152 │帳冊                │2 張      │同上    │                    │
├──┼──────────┼─────┼────┼──────────┤
│153 │新台幣              │8400元    │同上    │                    │
├──┼──────────┼─────┼────┼──────────┤
│154 │美金                │100 元    │同上    │                    │
├──┼──────────┼─────┼────┼──────────┤
│155 │歐元                │10元      │同上    │                    │
├──┼──────────┼─────┼────┼──────────┤
│156 │儲金簿              │2 本      │同上    │                    │
├──┼──────────┼─────┼────┼──────────┤
│157 │信用卡              │5 張      │同上    │                    │
├──┼──────────┼─────┼────┼──────────┤
│158 │提款卡              │7 張      │同上    │                    │
├──┼──────────┼─────┼────┼──────────┤
│159 │保險箱鎖匙          │1 支      │同上    │                    │
└──┴──────────┴─────┴────┴──────────┘
附表六：
┌──┬───────────┬────┬────┬──────────┐
│編號│名  稱                │數  量  │所 有 人│備  註              │
├──┼───────────┼────┼────┼──────────┤
│1   │彰化銀行存摺          │1本     │萬繼聖  │花蓮縣光復鄉大萬村林│
│    │戶名：賴文彥          │        │        │森路646號查扣物品   │
│    │帳號：00000000000-000 │        │        │                    │
├──┼───────────┼────┼────┼──────────┤
│2   │第一銀行存摺          │同上    │同上    │同上                │
│    │戶名：陳信吉          │        │        │                    │
│    │帳號：00000000000     │        │        │                    │
├──┼───────────┼────┼────┼──────────┤
│3   │花蓮市第一信用合作社存│同上    │同上    │同上                │
│    │摺                    │        │        │                    │
│    │戶名：陳仁和          │        │        │                    │
│    │帳號：0000000000000-0 │        │        │                    │
├──┼───────────┼────┼────┼──────────┤
│4   │日盛證券存摺          │同上    │同上    │同上                │
│    │戶名：穆梅秀          │        │        │                    │
│    │帳號：116K15941-8     │        │        │                    │
├──┼───────────┼────┼────┼──────────┤
│5   │日盛證券存摺          │同上    │同上    │同上                │
│    │戶名：穆梅秀          │        │        │                    │
│    │帳號：00000000-0      │        │        │                    │
├──┼───────────┼────┼────┼──────────┤
│6   │中國信託商業銀行花蓮分│同上    │同上    │同上                │
│    │行存摺                │        │        │                    │
│    │戶名：穆梅秀          │        │        │                    │
│    │帳號：000000000000    │        │        │                    │
├──┼───────────┼────┼────┼──────────┤
│7   │臺灣銀行存摺          │同上    │同上    │同上                │
│    │戶名：穆梅秀          │        │        │                    │
│    │帳號：000000000000    │        │        │                    │
├──┼───────────┼────┼────┼──────────┤
│8   │光復郵局存摺          │同上    │同上    │同上                │
│    │戶名：穆梅秀          │        │        │                    │
│    │帳號：00000000000000  │        │        │                    │
├──┼───────────┼────┼────┼──────────┤
│9   │光豐地區農會          │同上    │同上    │同上                │
│    │戶名：穆梅秀          │        │        │                    │
│    │帳號：0000000000000   │        │        │                    │
├──┼───────────┼────┼────┼──────────┤
│10  │寶島銀行存摺          │同上    │同上    │同上                │
│    │戶名：萬繼聖          │        │        │                    │
│    │帳號：00000000000000  │        │        │                    │
├──┼───────────┼────┼────┼──────────┤
│11  │日盛證券存摺          │同上    │同上    │同上                │
│    │戶名：萬繼聖          │        │        │                    │
│    │帳號：116B0000000     │        │        │                    │
├──┼───────────┼────┼────┼──────────┤
│12  │日盛證券存摺          │同上    │同上    │同上                │
│    │戶名：萬繼聖          │        │        │                    │
│    │帳號：116K172945      │        │        │                    │
├──┼───────────┼────┼────┼──────────┤
│13  │日盛證券存摺          │同上    │同上    │同上                │
│    │戶名：萬繼聖          │        │        │                    │
│    │帳號：0000000000      │        │        │                    │
├──┼───────────┼────┼────┼──────────┤
│14  │光豐地區農會          │同上    │同上    │同上                │
│    │戶名：萬繼聖          │        │        │                    │
│    │帳號：00000000000000  │        │        │                    │
├──┼───────────┼────┼────┼──────────┤
│15  │中國信託商業銀行花蓮分│同上    │同上    │同上                │
│    │行存摺                │        │        │                    │
│    │戶名：萬繼聖          │        │        │                    │
│    │帳號：000000000000    │        │        │                    │
├──┼───────────┼────┼────┼──────────┤
│16  │第一商業銀行存摺      │同上    │同上    │同上                │
│    │戶名：萬繼聖          │        │        │                    │
│    │帳號：00000000000     │        │        │                    │
├──┼───────────┼────┼────┼──────────┤
│17  │臺灣銀行存摺          │同上    │同上    │同上                │
│    │戶名：萬繼聖          │        │        │                    │
│    │帳號：000000000000    │        │        │                    │
├──┼───────────┼────┼────┼──────────┤
│18  │光復郵局存摺          │同上    │同上    │同上                │
│    │戶名：萬繼聖          │        │        │                    │
│    │帳號：0000000000000-0 │        │        │                    │
├──┼───────────┼────┼────┼──────────┤
│19  │第一商業銀行          │同上    │同上    │同上                │
│    │戶名：萬繼聖          │        │        │                    │
│    │帳號：00000000000     │        │        │                    │
├──┼───────────┼────┼────┼──────────┤
│20  │電話IC卡              │2張     │同上    │同上                │
│    │                      │        │        │                    │
├──┼───────────┼────┼────┼──────────┤
│21  │中國信託商業銀行金融卡│2張     │同上    │同上                │
│    │卡號：0000000000000   │        │        │                    │
│    │卡號：0000000000000   │        │        │                    │
├──┼───────────┼────┼────┼──────────┤
│22  │國泰銀行萬事達信用卡  │1張     │同上    │同上                │
│    │卡號：0000000000000000│        │        │                    │
├──┼───────────┼────┼────┼──────────┤
│23  │中國信託商業銀行萬事達│同上    │同上    │同上                │
│    │信用卡                │        │        │                    │
│    │卡號：0000000000000000│        │        │                    │
├──┼───────────┼────┼────┼──────────┤
│24  │花旗銀行威士信用卡    │同上    │同上    │同上                │
│    │卡號：0000000000000000│        │        │                    │
├──┼───────────┼────┼────┼──────────┤
│25  │臺灣積體電路製造股份有│同上    │同上    │同上                │
│    │限公司股利憑單        │        │        │                    │
│    │戶名：穆梅秀          │        │        │                    │
│    │J0EQ0000000           │        │        │                    │
├──┼───────────┼────┼────┼──────────┤
│26  │臺灣積體電路製造股份有│同上    │同上    │同上                │
│    │限公司所得扣繳暨免扣繳│        │        │                    │
│    │憑單                  │        │        │                    │
│    │戶名：穆梅秀          │        │        │                    │
│    │J0EQ0000000           │        │        │                    │
├──┼───────────┼────┼────┼──────────┤
│27  │郵政跨行匯款申請書    │同上    │同上    │同上                │
│    │戶名：穆梅秀          │        │        │                    │
│    │帳號：000000000000    │        │        │                    │
├──┼───────────┼────┼────┼──────────┤
│28  │郵政跨行匯款申請書    │同上    │同上    │同上                │
│    │戶名：陳信吉          │        │        │                    │
│    │帳號：00000000000     │        │        │                    │
├──┼───────────┼────┼────┼──────────┤
│29  │日盛證券買賣對帳單    │11張    │同上    │同上                │
│    │戶名：萬繼聖          │        │        │                    │
├──┼───────────┼────┼────┼──────────┤
│30  │日盛證券買賣對帳單    │2張     │同上    │同上                │
│    │戶名：穆梅秀          │        │        │                    │
├──┼───────────┼────┼────┼──────────┤
│31  │日盛證券買賣補繳通知  │1張     │同上    │同上                │
│    │戶名：穆梅秀          │        │        │                    │
├──┼───────────┼────┼────┼──────────┤
│32  │大華證券買賣對帳單    │同上    │同上    │同上                │
│    │戶名：陳信吉          │        │        │                    │
├──┼───────────┼────┼────┼──────────┤
│33  │行動電話摩托羅拉V3688X│1支     │同上    │同上                │
│    │序號：000000000000000 │        │        │                    │
├──┼───────────┼────┼────┼──────────┤
│34  │行動電話摩托羅拉V3688X│1支     │同上    │同上                │
│    │序號：000000000000000 │        │        │                    │
├──┼───────────┼────┼────┼──────────┤
│35  │行動電話諾基亞6150    │1支     │同上    │同上                │
├──┼───────────┼────┼────┼──────────┤
│36  │ＡＰ男女對錶          │2支     │同上    │同上                │
├──┼───────────┼────┼────┼──────────┤
│37  │伯爵男錶              │1支     │同上    │同上                │
├──┼───────────┼────┼────┼──────────┤
│38  │BMW 廠車牌號碼8L-5281 │1支     │同上    │同上                │
│    │號車輛（登記名義人洪嘉│        │        │                    │
│    │琳鑰匙                │        │        │                    │
├──┼───────────┼────┼────┼──────────┤
│39  │同上車輛車籍資料      │1份     │同上    │同上                │
├──┼───────────┼────┼────┼──────────┤
│40  │同上車輛              │1輛     │同上    │同上                │
├──┼───────────┼────┼────┼──────────┤
│41  │行動電話摩托羅拉V3688X│1支     │同上    │花蓮縣光復鄉大全村2 │
│    │                      │        │        │弄1 號所查扣之物品  │
├──┼───────────┼────┼────┼──────────┤
│42  │SIM 卡（0000000000）  │1張     │同上    │同上                │
├──┼───────────┼────┼────┼──────────┤
│43  │土地謄本（坐落花蓮縣鳳│面積：95│同上    │財政部財產總歸戶及所│
│    │林鎮○○○段0830號）  │27.98平 │        │得資料92偵字第17805 │
│    │                      │方公尺  │        │號偵查卷第3 宗      │
│    │                      │        │        │                    │
├──┼───────────┼────┼────┼──────────┤
│44  │宏碁電腦股份有限公司股│20648股 │同上    │同上                │
│    │票                    │        │        │                    │
├──┼───────────┼────┼────┼──────────┤
│45  │佑辰汽車有限公司股票  │25000股 │同上    │同上                │
├──┼───────────┼────┼────┼──────────┤
│46  │益華營造股份有限公司股│600000股│同上    │同上                │
│    │票                    │        │        │                    │
└──┴───────────┴────┴────┴──────────┘
附錄本案論罪科刑法條全文：
修正前刑法第三百四十條：
以犯第三百三十九條之罪為常業者，處一年以上七年以下有期徒
刑，得併科五萬元以下罰金。
中華民國刑法第二百十條：
偽造、變造私文書，足以生損害於公眾或他人者，處五年以下有
期徒刑。
中華民國刑法第二百十六條：
行使第二百十條至第二百十五條之文書者，依偽造、變造文書或
登載不實事項或使登載不實事項之規定處斷。
